【裁判字號】    90,易,343
【裁判日期】    900319
【裁判案由】    家庭暴力罪之傷害
【裁判全文】
臺灣桃園地方法院刑事判決                            九十年度易字第三四三號
  公訴人  臺灣桃園地方法院檢察署檢察官
  被  告  乙○○
右列被告因家庭暴力之傷害案件，經檢察官提起公訴（九十年度偵字第九六九號），
本院判決如左︰
    主  文
乙○○傷害人之身體，處有期徒刑肆月，如易科罰金，以參佰元折算壹日。緩刑貳年
，緩刑期間付保護管束。
    事  實
一、乙○○與甲○○為夫妻，係家庭暴力防治法第三條第一款之家庭成員。民國（下
    同）九十年一月一日二十時四十分許，乙○○在桃園市○○路○段一一八七號十
    五樓之三居所之臥房內，見甲○○從浴室出來，即向甲○○追討保險年金新臺幣
    二十五萬元，嗣雙方發生爭執，乙○○竟憤而持其家中之水果刀一支刺戳房間內
    之塑膠櫃，並對甲○○稱：今天如果沒有拿到錢，明天新聞頭條就是兩條人命‧
    ‧‧不要逼我，這樣對大家都不好等語，並上前堵住甲○○，甲○○將其推開，
    並嘲笑乙○○不敢刺伊，致乙○○更加憤怒，先以右拳毆打甲○○胸部一拳，再
    持水果刀往浴室的門刺去，作勢要刺甲○○，因該處位置狹小，甲○○閃避不及
    ，而刺中其左肩，致其左肩受有四公分之裂傷。經甲○○報警前來處理，並扣得
    前開水果刀。
二、案經甲○○訴由桃園縣警局桃園分局報請臺灣桃園地方法院檢察署檢察官偵查起
    訴。
    理  由
一、訊之被告乙○○固坦承右揭持刀傷害告訴人甲○○一情不諱，惟辯稱：伊並未出
    手毆打甲○○之胸部，伊持刀只是要嚇嚇告訴人，不是故意要殺他，告訴人當時
    站在浴室門的右邊，伊以為伊可以刺到門，且告訴人也會閃開，卻因為手臂不夠
    長，才會刺傷告訴人等語。查扣案之水果刀極為銳利，而被告持之刺向面前之告
    訴人，非有意傷害告訴人，亦應可預見有刺傷告訴人之可能，其仍為之，參酌
    其二人感情早已破裂，案發時又因前述保險金之事爭執，刺傷告訴人之結果並不
    違背其本意。是被告辯稱：其非故意刺傷告訴人云云，尚不足採。此外，並有九
    十年一月一日行政院衛生署桃園醫院診斷證明書一紙附卷及水果刀一支扣案可資
    佐證，被告之傷害犯行堪予認定。至於告訴人雖指稱被告所為係基於殺人之故意
    云云，然查被告於告訴人尚在浴室時即已進入房間，如其有殺之故意，其應於告
    訴人出浴室尚無任何防備之際即下手，而無待於將刀刺戳房間內之塑膠櫃後，再
    拔起該刀往告訴人左肩方向刺去，且將該刀插在浴室門上，況告訴人所受刀傷僅
    一處四公分裂傷，參諸被告於刺傷告訴人後即未再有有其他追殺犯行，且告訴人
    尚得從容自行打電話報案，有桃園縣警察局桃園分局受理刑事案件報案三聯單影
    本在卷為憑，是被告應無殺人之犯意，併此說明。
二、核被告所為，係犯刑法第二百七十七條第一項之傷害罪。又被告於傷害告訴人之
    前雖曾以危害告訴人之生命、身體之事出言恐嚇，然其恐嚇之危害行為應為其後
    傷害之實害行為所吸收，此部份應不另論罪。爰審酌被告與告訴人平素感情不睦
    、犯罪時所受之刺激、持刀犯罪所生危害不小、犯後就主要之犯行坦承不諱並當
    庭對告訴人表示歉意，態度尚稱良好等一切情狀，量處如主文所示之刑，並諭知
    易科罰金之折算標準，以資懲儆。又被告前未曾受有期徒刑以上刑之宣告，有台
    灣高等法院被告全國前案紀錄表一紙在卷可稽，其因一時衝動，偶罹刑典，事後
    已坦承部分犯行，深具悔意，經此刑之宣告後，應知警惕而無再犯之虞，本院因
    認暫不執行其刑為當，予以宣告緩刑二年，用啟自新。又被告與告訴人為夫妻，
    業據其二人陳述在卷，其二人係係家庭暴力防治法第三條第一款之家庭成員，依
    同法第三十條第一項規定，並諭知被告於緩刑期間並付保護管束。
三、另扣案之水果刀一支，係被告與告訴人家中之物，無證據證明係被告一人單獨所
    有，依法該水果刀應屬被告與告訴人所共有，故不予宣告沒收，並此敘明。
四、據上論斷，應依刑事訴訟法第二百九十九條第一項前段，刑法第二百七十七條第
    一項、第四十一條、第七十四條第一款，家庭暴力防治法第三十條第一項，罰金
    罰鍰提高標準條例第一條前段、第二條判決如主文。
本案經檢察官魏雯祈到庭執行職務。
中      華      民      國    九十      年      三      月     十九     日
                                  臺灣桃園地方法院刑事第六庭
                                      法  官    潘進順
右正本證明與原本無異。
如不服本判決，應於判決送達後十日內向本院提出上訴狀( 應附繕本 )，上訴於
臺灣高等法院。
                                    書記官   林聖哲
中      華      民      國     九十     年       三     月      二十    日
附論罪科刑法條：
刑法第二百七十七條第一項
傷害人之身體或健康者，處三年以下有期徒刑，拘役或一千元以下罰金。


司法院資訊處製作；財團法人民間司法改革基金會備份。
